臺灣新北地方法院刑事判決
                        　　　　　 110年度審訴字第1215號
公  訴  人  臺灣新北地方檢察署檢察官
被      告  陳啓章



上列被告因妨害風化案件，經檢察官提起公訴（110年度偵字第2
3809號），被告於準備程序中對被訴事實為有罪陳述，本院合議
庭裁定由受命法官獨任行簡式審判程序，並判決如下：
　　主　文
陳啓章共同意圖使女子與他人為性交之行為，而引誘以營利，累
犯，處有期徒刑肆月，如易科罰金，以新臺幣壹仟元折算壹日。
扣案門號0000000000號SIM卡壹枚沒收。
　　事　實
一、陳啓章與真實姓名、年籍不詳綽號「小胖」之成年男子共同
    基於意圖使女子與他人為性交行為而引誘以營利之犯意聯絡
    ，先由「小胖」於民國110年2月23日，在報紙刊登「徵女兼
    職、高薪日領、0000000000」之廣告，並於同年月26日或27
    日晚間，將印尼籍女子蒂妮（所涉妨害風化犯嫌由臺灣新北
    地方檢察署發佈通緝中）所申辦之行動電話門號0000000000
    號SIM卡1枚交付陳啓章，由陳啓章負責向應徵者介紹性交易
    工作內容，以此方式共同引誘不特定女子從事性交易牟利。
    嗣新北市政府發現上開廣告函請警方偵辦，新北市政府警察
    局三重分局三重派出所警員蘇○○（真實姓名詳卷）即於同年
    3月7日0時2分許，喬裝應徵女子撥打上開行動電話門號，陳
    啓章再以上開行動電話門號回撥與蘇○○聯繫，表示工作內容
    為全套性交易，之後再改以通訊軟體LINE名稱「無缺大～婷
    婷台哥」與蘇○○聯繫，並與蘇○○約定於同年月10日15時許，
    在新北市○○區○○路0段000號「85度C」餐飲店進行面試。陳
    啓章到場後，即向喬裝應徵之蘇○○說明工作內容為：「與男
    客進行全套性交易（即性器插入之性交行為），可分為『外
    送』及『定點』兩種方式，前者收取男客報酬後與公司五五分
    帳，再自行扣除馬伕費用，後者需自行到約定地點等候男客
    ，若男客支付新臺幣【下同】3,000元報酬，可抽取2,000元
    ，其餘歸公司所有」，蘇○○完成蒐證後，其他埋伏之警員隨
    即出現表明身分而當場查獲陳啓章，並扣得上開行動電話門
    號SIM卡1枚，而查悉上情。
二、案經新北市政府警察局三重分局報告臺灣新北地方檢察署檢
    察官偵查起訴。
　　理　由
一、按除被告所犯為死刑、無期徒刑、最輕本刑為3年以上有期
    徒刑之罪或高等法院管轄第一審案件者外，於第一次審判期
    日前之準備程序進行中，被告先就被訴事實為有罪之陳述時
    ，審判長得告知被告簡式審判程序之旨，並聽取當事人、代
    理人、辯護人及輔佐人之意見後，裁定進行簡式審判程序，
    刑事訴訟法第273條之1第1項定有明文。經核本件被告所犯
    係死刑、無期徒刑、最輕本刑為3年以上有期徒刑以外之罪
    ，其於準備程序中就被訴之事實為有罪陳述，經法官告知簡
    式審判程序之旨，並聽取公訴人及被告之意見後，本院合議
    庭依刑事訴訟法第273條之1第1項規定，裁定由受命法官獨
    任進行簡式審判程序，合先敘明。
二、上揭犯罪事實，業據被告陳啓章於警詢、偵查及本院審理時
    均坦承不諱，復有新北市政府警察局三重分局扣押筆錄、扣
    押物品目錄表各1份、員警與通訊軟體LINE名稱「無缺大～婷
    婷台哥」之對話擷圖26張、被告手機內「小胖」之通訊軟體
    微信資訊翻拍照片、報紙分類廣告擷圖各1張、警員蘇○○職
    務報告、行動電話門號0000000000號申登人資料查詢各1份
    （見偵卷第13頁至第17頁、第21頁至第46頁、第47頁、第53
    頁、第55頁、第83頁）附卷可稽，足認被告前開自白與事實
    相符，應可採信。本件事證明確，其犯行堪以認定，應依法
    論科。
三、論罪科刑：
　㈠按刑法第231條第1項前段之圖利使人為性交或猥褻罪，其犯
    罪構成要件乃以行為人主觀上有營利及使男女與他人為性交
    或猥褻行為之犯意，客觀上有引誘、容留或媒介之行為已足
    ，屬「意圖犯」，僅需有此不法營利之意圖存在，不以意圖
    實現（實際得利）為必要，亦為「形式犯」，僅需客觀上著
    手於引誘、容留或媒介性交之行為即構成犯罪，該男女與他
    人是否果有為性交或猥褻之行為，則非所問，亦即，一有此
    等行為，犯罪即時完成，無待任何具體有形之結果發生，性
    質與未遂犯並不相容，應無未遂犯可言（最高法院96年度台
    上字第1770號、95年度台上字第5439號、91年度台上字第35
    31號等判決意旨參照）。查被告意圖使女子與他人為性交行
    為以牟利，而對應徵者進行面試及說明工作內容，已屬從事
    引誘行為，揆諸前揭說明，自不因受引誘者是否因此從事性
    交行為而影響本件犯罪之成立。是核被告所為，係犯刑法第
    231條第1項前段之意圖使女子與他人為性交行為而引誘以營
    利罪。
　㈡被告與「小胖」就上開犯行，有犯意聯絡及行為分擔，為共
    同正犯。
　㈢被告前因妨害風化案件，經臺灣臺北地方法院以108年度審簡
    字第1586號判處有期徒刑4月確定，於109年11月11日易科罰
    金執行完畢等情，有臺灣高等法院被告前案紀錄表1份在卷
    可佐，其於徒刑執行完畢後5年之內，故意再犯本案有期徒
    刑以上之罪，為累犯，應依刑法第47條第1項之規定加重其
    刑。又本案依被告之犯罪情節及其素行綜合以觀（見前開被
    告前案紀錄表），並無應予量處最低法定本刑之情形，則依
    累犯規定加重其刑，尚不至於發生罪刑不相當之情形，而與
    司法院釋字第775號解釋意旨無違，附此敘明。
　㈣爰審酌被告前已多次因妨害風化案件遭法院判處罪刑且刑罰
    執畢，竟仍不思以正當方法營生，再次藉引誘女子與他人性
    交以牟利，所為有害社會善良風俗，應予非難，兼衡其犯罪
    之動機、目的、手段、犯罪期間尚短暫、犯後始終坦承犯行
    之態度，及國中畢業之智識程度，自陳從事義交工作、未婚
    、毋須撫養他人、經濟狀況勉持之生活情形（見被告個人戶
    籍資料、本院卷第83頁）等一切情狀，量處如主文所示之刑
    ，並諭知易科罰金之折算標準。
四、沒收：
　㈠按共同正犯因相互間利用他人之行為，以遂行其犯意之實現
    ，本於責任共同之原則，有關沒收部分，對於共犯間供犯罪
    所用之物，自均應為沒收之諭知。扣案行動電話門號000000
    0000號SIM卡1枚，係共犯「小胖」交付被告作為與應徵者聯
    繫之用一節，業據被告自陳在卷（見偵卷第10頁、第97頁）
    ，自應依刑法第38條第2項前段之規定宣告沒收。
　㈡又被告自陳其此次負責聯繫應徵女子從事性交，只有喬裝員
    警來應徵，尚未獲有任何報酬（見偵卷第11頁、第98頁），
    卷內亦乏被告確有因本案犯行取得犯罪所得之具體事證，自
    無從依刑法沒收相關規定沒收其此部分犯罪所得，附此說明
    。
據上論斷，應依刑事訴訟法第273條之1第1項、第299條第1項前
段，判決如主文。
本案經檢察官甲○○提起公訴，檢察官林亭妤到庭執行職務。
中　　華　　民　　國　 111　　年　　 1　　月　　21　　日
　　　　　　　　　刑事第二十三庭　法　官　藍海凝
上列正本證明與原本無異。
如不服本判決，應於判決送達後20日內敘明上訴理由，向本院提
出上訴狀 (應附繕本) ，上訴於臺灣高等法院。其未敘述上訴理
由者，應於上訴期間屆滿後20日內向本院補提理由書「切勿逕送
上級法院」。
　　　　　　　　　　　　　　　　　書記官　羅婉嘉
中　　華　　民　　國　 111　　年　　 1　　月　　21　　日
附錄本案論罪科刑法條全文：
中華民國刑法第231條
（圖利使人為性交或猥褻罪）
意圖使男女與他人為性交或猥褻之行為，而引誘、容留或媒介以
營利者，處5年以下有期徒刑，得併科10萬元以下罰金。以詐術
犯之者，亦同。
公務員包庇他人犯前項之罪者，依前項之規定加重其刑至二分之
一。